臺灣臺北地方法院民事判決　　　　　　　　　　　九十二年度保險簡上字第三二號
　　上　訴　人　甲○○
　　訴訟代理人　徐東昇律師
　　被上　訴人　臺灣產物保險股份有限公司
　　法定代理人　丙○○
　　訴訟代理人　乙○○
右當事人間請求給付保險金事件，上訴人對於民國九十二年九月十八日本院臺北簡易
庭九十二年度北保險簡字第四五號第一審判決提起上訴，本院於九十三年四月二十二
日言詞辯論終結，判決如左：
    主  文
上訴駁回。
第二審訴訟費用由上訴人負擔。
    事  實
甲、上訴人方面：
壹、聲明：
一、原判決廢棄。
二、被上訴人應給付上訴人新臺幣（下同）三十三萬元，及自民國九十二年四月十日
    起至清償之日止，按週年利率百分之五計算之利息。
貳、陳述：除與原審判決書所載者相同茲予引用外，補稱：
一、被上訴人臺灣產物保險股份有限公司雖於原審提出被證七，即於八十九年七月十
    六日經上訴人甲○○簽署之文件，包括：(一)、「強制汽車責任保險給付確認書」
    同意被上訴人依強制汽車責任保險給付標準與保險單條款第十六條相關規定審查
    後，逕行將三十萬元賠償歸墊返還加害人（即張立道）；(二)、「同意複檢聲明書
    」因請領殘廢給付理賠需要，同意再行至被上訴人指定之醫院診所進行殘廢等級
    複檢，並依複檢後之等級請領殘廢給付絕無異議；(三)、「同意查閱病歷聲明書」
    因請領傷害醫療給付理賠需要，同意被上訴人派員向醫院查詢抄閱有關上訴人所
    有病歷資料。惟被上訴人於給付張立道保險金二十八萬元時，被上訴人從未指示
    上訴人至指定醫院診所進行殘廢等級複檢，且上訴人因未被醫師認定殘廢，亦無
    法提出殘廢證明文件予被上訴人，進而請領殘廢給付理賠。被上訴人在無法認定
    殘廢等級之情形下，竟巧立「殘廢給付」保險金名目，逕自給付張立道，則被上
    訴人違法給付保險金之情事甚明，縱使被上訴人確有給付之事實，亦對上訴人不
    生效力。原審未查明被上訴人在核發所謂「殘廢給付保險金」時，所憑之證據為
    何？逕以上訴人對於「同意複檢聲明書」不爭執，而為上訴人在與張立道和解當
    時即已知悉其殘廢情形，顯屬率斷。
二、依身心障礙者保護法第五章（福利服務）分別規定身心障礙者享有社會保險之保
    費補助（第四十四條）、稅捐之減免（第四十六條）、專用停車位之保留（第四
    十八條）、房租及貸款利息之補助（第四十九條）及搭乘公共交通工具之優待（
    第五十條）等福利事項，因此上訴人在八十九年五月十九日因張立道任意開啟車
    門，造成「右下肢嚴重挫裂傷、併側肌肉斷裂部分壞死、皮瓣壞死、右膝挫傷」
    等傷害，上訴人於八十九年六月二十一日出院時，曾向主治醫師徵詢是否有殘廢
    之虞？是否符合向主管機關申請身心障礙手冊之要件？俾便接受政府提供之福利
    服務。惟主治醫師告知上訴人非屬肢體性殘廢，而是屬於功能性障礙，須經過復
    健治療觀察仍無法改善病情時，始能認定為殘廢，故僅出具診斷證明書予上訴人
    。是以上訴人於八十九年七月十六日與張立道和解時，上訴人根本尚未經醫師認
    定為殘廢，上訴人亦不知悉被上訴人憑何醫療單據，於八十九年八月十日出具「
    汽車險賠款理算書」時，逕自認定上訴人為殘廢，上訴人亦不知被上訴人將二十
    八萬元以殘廢給付保險金之名義交付張立道。財團法人亞東紀念醫院主治醫師周
    林興係依其醫療專業知識及上訴人復健治療情形，於九十年十一月三日認定上訴
    人為殘廢，與公教人員保險法施行細則第四十七條規定無涉，僅係將上訴人殘廢
    之鑑定結果記載於公教人員保險殘廢證明書表格而已。原審認定公教人員保險法
    施行細則第四十七條第二項審定殘廢之規定，與保險規定申請殘廢給付時，所為
    認定殘廢之情形不同，自不得據此遽予認定上訴人係自上開公教人員殘廢審定時
    始有殘廢之情形云云，並未查明被上訴人認定上訴人為殘廢所憑之證據為何？亦
    未查明財團法人亞東紀念醫院認定上訴人殘廢之依據為何？顯有判決理由不備暨
    應調查證據未調查之違法。
三、另依強制汽車責任保險條款第二十三條規定：「受益人向本公司提出理賠申請時
    ，應分別檢具下列文件：一、傷害醫療給付：(一)理賠申請表格（表格由本公司提
    供）。(二)受益人
    療費用收據正本或加蓋與正本相符及醫療機構收據專用章之醫療費用影本。(六)同
    意查閱病歷聲明書。二、殘廢給付：(一)理賠申請書（表格由本公司提供）。(二)受
    益人
    診斷書。(五)同意複檢聲明書。三、死亡給付：(一)理賠申請書（表格由本公司提供
    ）。(二)受益人
    名簿影本。上列相關文件齊全後，本公司應於五日內確定賠償金額，並於賠償金
    額確定後十日內給付保險金。本公司因可歸責於自己之事由致未在規定期限內為
    給付者，應給付遲延利息以一分計算。本公司對於殘廢等級有疑義時，得要求受
    害人提供甲種診斷書或至公立或教學醫院加以再檢驗查證，所生費用由本公司負
    擔。」，足見在申請傷害醫療給付時應檢具「合格醫師診斷書」，在申請殘廢給
    付時則應檢具「合格醫師開具之殘廢診斷書」，此時保險公司對於所記載殘廢等
    級有疑義時，得要求受害人至醫院加以再檢驗查證。本件原證一「診斷證明書」
    既非「殘廢診斷書」，亦無「殘廢」、「殘缺」、「殘廢等級」之記載，依法根
    本不得作為申請殘廢給付之依據，被上訴人卻擅自將原證一「診斷證明書」挪用
    為訴外人張立道申請殘廢給付之依據，使訴外人張立道不循提供醫療費用收據正
    本之正當途徑，即可平白取得二十八萬元殘廢給付，用以填補訴外人張立道與上
    訴人和解之賠償金額，而造成上訴人無法請領殘廢給付之糾紛，故有查明被上訴
    人之認定有無不法之必要。
參、證據：除援用原審之立證方法外，並聲請向財團法人亞東紀念醫院函查確定上訴
    人成殘日期之依據及該院八十九年六月二十一日診斷證明書是否足以作為認定上
    訴人已殘廢之判斷。
乙、被上訴人方面：
壹、聲明：如主文所示。
貳、陳述：除與原審判決書所載者相同茲予引用外，補稱：
一、被上訴人係以上訴人所提供之八十九年六月二十一日之診斷證明書所載意見內容
    ，認定上訴人符合強制汽車責任保險給付標準之殘廢程度第九等級，已於原審判
    決中載明，被上訴人亦已於原審答辯狀（答辯之事實及理由一）中敘明之理賠依
    據為強制汽車責任保險法第一條及強制汽車責任保險給付標準第四條第一項第六
    款之規定；故被上訴人之給付係於法有據。且同意複檢聲明書係理賠程序中對於
    受害人之殘廢狀況有疑異時，才據以要求受害人再行複檢。若對受害人殘廢狀況
    無疑義，即以診斷證明書為殘廢給付之判斷。上訴人陳稱被上訴人從未指示上訴
    人至指定醫院診所進行殘廢等級複檢云云，實係被上訴人對該殘廢等級判斷上並
    無疑義使然。
二、上訴人於原審已提出九十年十一月三日由亞東紀念醫院所開立之公教人員殘廢證
    明書，且被上訴人對該書證內容於原審已有答辯，今上訴人又針對該書證內容要
    求本院函查上訴人之成殘依據，係提出新攻擊或防禦方法，依民事訴訟法第四百
    四十七條規定，應駁回之。另上訴人復要求本院命被上訴人提出認定上訴人為殘
    廢暨殘廢等級為第九等級之依據，被上訴人亦於原審答辯理由二狀中說明並提出
    證物，爰不復贅述。
三、上訴人謂伊於八十九年七月十六日和解時，並不知悉殘廢之事實云云，惟此係上
    訴人當時主觀之心理狀況，他人如何得知？且人類於某一時段，內心之某些思考
    ，要以何證明之？即便被上訴人或和解當時任何第三人已告知上訴人，本和解係
    包含殘廢給付在內，依人之常情，若承認此一事實，對己身不利者，大多數人皆
    會為不承認之表示；上訴人卻要主張不知殘廢事實之存在，以便將和解條件中所
    寫『一切損失』去掉殘廢給付之部分，重新再向保險公司請領一次，係對己身有
    利之事實，依一般常理判斷，多數人皆會為不承認之意思表示；故無論上訴人主
    張要由被上訴人或自己證明上訴人和解時心理並不知悉殘廢事實已存在，於經驗
    法則上皆不合理；該一事實為無法證明之事項。若本院認此一事實係可證明，依
    民事訴訟法二百七十七條規定，當事人主張有利於己之事實者，就其事實有舉證
    之責，是依舉證責任之分配，亦應由上訴人自負舉證之責。
四、上訴人又謂被上訴人未曾指定上訴人至指定之醫院診所進行殘廢等級複檢，即交
    付殘廢給付予訴外人張立道，屬違法給付云云。按，同意複檢聲明書之功能已如
    前述，又強制汽車責任保險因未如公教人員保險或勞工保險有制式之殘廢證明書
    格式，故產險公司理賠實務上，均以醫師之診斷證明書為判斷殘廢等級之依據。
    且強制汽車責任保險係公辦民營之保險，依強制汽車責任保險法第六條之規定，
    由財政部為主管機關監督所有承辦之產險公司；本件給付保險金案件實已於訴訟
    前由上訴人向財政部申訴，並委託保發中心之保險申訴調處委員會決議，保險人
    無須給付保險金。以上文件已於原審中列為判決之證據，並由原審審理後駁回上
    訴人之訴，上訴人仍以第一審所提證物及無須證明之事項提出上訴，實有濫行上
    訴之疑。
參、證據：援用原審之立證方法。
    理  由
一、上訴人起訴主張：訴外人張立道為被上訴人所辦理強制汽車責任保險之被保險人
    ，而訴外人張立道於八十九年五月十九日下午八時許駕駛車牌號碼ＤＶ－二六一
    一號自用小客車，於臺北縣板橋市○○路三０二巷十三號前停車時，竟未顧及後
    面來車即開啟車門，致上訴人於騎乘機車行經該地時遭訴外人張立道車輛之車門
    嚴重撞擊，並造成上訴人機車毀損，及使上訴人受有「右下肢嚴重挫裂傷、併側
    肌肉斷裂部份壞死、皮瓣壞死、右膝挫傷」等傷害。嗣訴外人張立道於八十九年
    七月十六日與上訴人協調，雙方同意由訴外人張立道就上訴人相關之醫療費用、
    精神損失，及關於上訴人所得以向被上訴人請求之強制汽車責任保險之傷害醫療
    給付保險金部分，以三十萬元作為和解賠償之金額，並由訴外人張立道先行支付
    予上訴人，再由訴外人張立道向被上訴人另行申請傷害醫療給付保險金墊償。惟
    上訴人因前開車禍事故所受傷害，於持續接受治療後惡化，經專業醫療機構認定
    上訴人有「部份肌肉壞死植皮後疤痕萎縮併神經瘤、踝關節活動範圍五度」症狀
    ，屬「強制汽車責任保險殘廢給付標準」所定殘廢程度第九級，上訴人並於九十
    年十二月十八日取得中華民國身心障礙手冊。依上開殘廢等級，上訴人自得再向
    被上訴人申請前開強制汽車責任保險之殘廢給付保險理賠金三十三萬元，詎上訴
    人向被上訴人請求給付前開殘廢保險理賠金時，竟以其所受理訴外人張立道申請
    墊償應理賠予上訴人之強制汽車責任保險之保險金，已包含於訴外人張立道與上
    訴人所和解賠償之金額內，並經被上訴人核定上訴人所受傷害為殘廢程度第九級
    ，應支付上訴人二十八萬元殘廢給付之理賠金，業已另行給付予先行墊付賠償金
    之訴外人張立道為由，拒絕付殘廢給付保險理賠金。惟上訴人與訴外人張立道係
    就醫療費用及精神慰撫金等事項進行和解，且當時上訴人尚於接受治療當中，尚
    未達殘廢程度第九級情況，是前開和解所指包含強制汽車責任保險申請理賠部分
    自應僅限強制汽車責任保險法第二十五條第一項第一款所指「傷害醫療給付」之
    部份，上訴人於和解之時既未達殘廢程度第九級之情況，被上訴人竟逕自依和解
    書之內容將系爭殘廢給付之保險理賠金給付予訴外人張立道，則被上訴人給付保
    險金之事實，自應對上訴人不生效力，亦無法免除其所應負給付上訴人殘廢程度
    保險理賠金之義務，爰依強制汽車責任保險法第二十三條、第二十五條第一項第
    二款及強制汽車責任保險給付標準第三條第二項第九款之規定，請求被上訴人給
    付保險金。
二、被上訴人則以：被上訴人依上訴人所提出八十九年六月二十一日之診斷證明書所
    載診斷意見內容，認定上訴人有符合強制汽車責任保險給付標準之殘廢程度第九
    級等級，並核定給付予二十八萬元殘廢給付保險理賠金，上訴人雖主張其和解之
    時尚未成殘，然依上訴人所據以請求賠償前開金額之公教人員保險殘廢證明書上
    所載「確定成殘日期之審定」，係依公教人員保險法施行細則第四十七條，規定
    醫療或手術復健後，仍需繼續施行復健治療者，須於復健治療期滿六個月仍無法
    改善病情時，始視為確定成殘之日。而上訴人復健日期為八十九年六月二十四日
    至九十年十月三十一日，因限於前開公教人員保險法施行細則之規定，故上訴人
    確定成殘之日經審定為九十年十一月三日，然於被上訴人核定上訴人傷害程度為
    殘廢程度第九級時，上訴人雖仍於復健時期，惟上訴人之傷勢早已符合強制汽車
    責任保險給付標準之殘廢程度第九級程度，基於強制汽車責任保險法迅速補償被
    害者之法理，被上訴人依強制汽車責任保險給付標準之規定核定上訴人為殘廢第
    九級，並給付理賠金二十八萬元並無不當，且為尊重被害人即上訴人之理賠意願
    ，而依上訴人與訴外人張立道所定和解內容，將該殘廢給付理賠金歸墊予訴外人
    張立道，於法亦應符合尊重當事人意願與迅速獲得保障之原理。再依雙方所立和
    解書，既載有「甲方（即訴外人張立道）同意賠償乙方（即上訴人）醫療和後續
    醫療費用及一切損失共計三十萬元‧‧‧上揭賠償金含汽機車強制責任保險在內
    ，由甲方（即訴外人張立道）申請理賠」等語，應認為雙方有約定就和解金額已
    包含得依強制汽車責任保險所可請求之一切保險金在內，且經被上訴人核定殘廢
    給付理賠金額為二十八萬元，其金額少於訴外人張立道與上訴人所約定之和解金
    三十萬元，被上訴人將該款項墊還訴外人張立道，係依上訴人與訴外人張立道之
    和解內容所為給付。縱被上訴人待原告取得殘障手冊，再行核定上訴人為同等級
    之殘廢給付保險金，惟依該和解內容與強制汽車責任保險法第二十九條第二項之
    規定，仍應將系爭款項給付予訴外人張立道。況上訴人於和解當時，為向被上訴
    人請領殘廢給付而簽有強制汽車責任保險給付確認書、同意複檢聲明書、同意查
    閱病歷聲明書等文件，足見上訴人知悉其同意訴外人張立道向被上訴人請領殘廢
    給付保險金。又本件爭執業經上訴人向財政部保險司申訴，並經保險事業發展中
    心保險申訴調處委員會認定被上訴人毋須再負擔給付義務，是上訴人所求實無理
    由等語資為抗辯。
三、經查，訴外人張立道於八十九年五月十九日下午八時許駕駛自用小客車，於臺北
    縣板橋市○○路三○二巷十三號前停車而開啟車門時，撞擊騎乘機車行經該地之
    上訴人，致上訴人受有「右下肢嚴重挫裂傷、併側肌肉斷裂部份壞死、皮瓣壞死
    、右膝挫傷」等傷害。嗣上訴人與訴外人張立道雙方於八十九年七月十六日就上
    開交通事故達成和解，上訴人同意由訴外人張立道以包含得申請強制汽車責任保
    險賠償金在內之三十萬元金額作為和解之賠償金額，由訴外人張立道先行將前開
    金額支付予上訴人，再由訴外人張立道向其所投保之強制汽車責任保險之保險人
    另行申請保險金墊償，雙方並於和解書面上載明「甲方（即訴外人張立道）同意
    賠償乙方（即上訴人）醫療和後續醫療費用及一切損失共計三十萬元‧‧‧‧上
    揭賠償金含汽機車強制責任保險在內，由甲方（即訴外人張立道）申請理賠」等
    語，而被上訴人為訴外人張立道所投保之強制汽車責任保險之保險人，於上開和
    解後，受理訴外人張立道之理賠申請，並核定給付保險金二十八萬元，復依上開
    和解約定，將該保險金給付予訴外人張立道。嗣上訴人於上開和解成立後，持續
    接受復健治療，於九十年十二月十八日受核發領有殘障手冊等情，業據上訴人提
    出診斷證明書、賠償金額明細表、和解書、公教人員保險殘廢證明書、殘障手冊
    等件為證，且為兩造所不爭執，均堪信為真正。是以本件所需審究者厥為(一)被上
    訴人是否有認定上訴人身體障害狀態、殘廢等級之權限？(二)上訴人主張，其於八
    十九年七月十六日與訴外人張立道成立和解時，不知其身體所受障害已達殘廢之
    標準，故其和解之內容，並無包括強制汽車責任保險之殘廢給付等語，是否可採
    ？
四、按，「保險人於被保險汽車發生汽車交通事故時，依本法規定對受益人給付保險
    金。前項給付，應於理賠申請案提出申請後五日內確定賠償金額，並應於十日內
    為之」、「本保險之給付項目如下：一、傷害醫療給付。二、殘廢給付。三、死
    亡給付。前項給付之標準及金額，由財政部會同交通部視社會及經濟實際情況擬
    定後，報請行政院核定之。」強制汽車責任保險法第二十三條、第二十五條分別
    定有明文。又財政部、交通部依據上揭強制汽車責任保險法第二十五條第二項之
    授權，會同擬訂並報請行政院核定發布之強制汽車責任保險給付標準第四條規定
    ：「受害人因汽車交通事故致身體殘廢時，保險人或特別補償基金依下列規定審
    核辦理：一、受害人身體遺存障害，符合附表（註：即強制汽車責任保險殘廢給
    付標準表）之任一項目時，按各項目之殘廢等級給與之。二、受害人身體遺存障
    害，同時符合附表之任何兩項目以上時，除依第三款至第七款規定辦理外，按其
    最高殘廢等級給與之。三、受害人身體遺存障害，同時符合附表之第十四等級至
    第一等級間任何兩項目以上時，按其最高殘廢等級再升一等級給與之。但最高等
    級為第一等級時，按第一等級給與之。四、受害人身體遺存障害，同時符合附表
    之第八等級至第一等級間任何兩項目以上時，按其最高殘廢等級再升兩等級給與
    之。但最高等級為第二等級以上時，按第一等級給與之。五、受害人身體遺存障
    害，同時符合附表之第五等級至第一等級間任何兩項目以上時，按其最高殘廢等
    級再升三等級給與之。但最高等級為第三等級以上時，按第一等級給與之。六、
    受害人身體遺存障害，不符合附表所定之各項目時，得衡量其殘廢程序，比照同
    表所定之身體障害狀態，定其殘廢等級。七、依第三款至第五款規定所審核之殘
    廢給付，超過各該等級殘廢分別計算後之合計額時，應按其合計額給與之。」。
    是由上揭規定可知，關於強制汽車責任保險之殘廢給付，受害人身體遺存障害是
    否符合強制汽車責任保險殘廢給付標準表（下稱殘廢給付標準表）所定各項身體
    障害狀態，以及殘廢等級之認定，係授權由保險人審核決定之，且於受害人身體
    遺存障害，不符合殘廢給付標準表所定之各項目時，保險人尚得衡量受害人之殘
    障程度，比照同表所定之身體障害狀態，決定受害人之殘廢等級，非必須以受害
    人身體遺存障害經治療或復建後，確定不能回復原有之機能，或經醫療機關鑑定
    ，或受害人依其他法律規定確定成殘日期，甚或取得殘障手冊為必要。查被上訴
    人於受理訴外人張立道之理賠申請後，即依上揭強制汽車責任保險給付標準第四
    條之規定，核定上訴人之殘廢等級為第九級、殘廢給付為二十八萬元，復依上訴
    人與訴外人張立道和解書約定意旨，給付二十八萬元之保險金予訴外人張立道，
    已據被上訴人於原審提出汽車險賠款理算書、強制汽車責任保險領款收據、強制
    汽車責任保險給付確認書為證（詳原審卷第七十頁、第七十一頁、第七十二頁）
    ，且上訴人就所受傷害之殘廢等級應評定為九級乙節亦不爭執（詳原審卷第六頁
    ），是被上訴人核定本件殘廢給付之標準及金額，復將核定之保險金二十八萬元
    ，依強制汽車責任保險法第二十九條之規定，歸墊予被保險人即訴外人張立道，
    並無不洽。因此，上訴人主張被上訴人未請上訴人至醫療院所複檢鑑定，八十九
    年六月二十一日診斷證明上也沒有載明上訴人為殘障，渠逕依該診斷證明認定上
    訴人已然成殘，並據以將二十八萬元歸墊與訴外人張立道，對上訴人不生效力等
    語，並不足採。
五、再查，上訴人與訴外人張立道於八十九年七月十六日所簽立之和解書約定：「甲
    方（即訴外人張立道）同意賠償乙方（即上訴人）醫療和後續醫療費用及一切損
    失等共計新臺幣三十萬元（由張立道給付現金不另立據），上揭賠償金含汽機車
    強制責任保險在內，由甲方申請理賠」（原審卷第一一頁參照），其內容載明訴
    外人張立道就上訴人因該汽車交通事故所受損害，包括醫療費用、後續醫療費用
    及強制汽車責任險等其他一切損失，總計賠償三十萬元。又兩造所不爭執之強制
    汽車責任保險給付確認書亦記載：「茲因ＤＶ－二六一一號車於八十九年五月十
    九日發生交通事故，今加害人對受害人已賠償新臺幣參拾萬元正，兩造同意貴公
    司依強制汽車責任保險給付標準與保險單條款第十六條相關規定審查後，逕行將
    該賠款歸墊返還加害人（被保險人），．．．中華民國八十九年七月十六日」（
    原審卷第七二頁參照），另被上訴人於原審提出之同意複檢聲明書則表明：「受
    害人甲○○因於八十九年五月十九日在板橋發生交通事故致本人受傷，茲向臺灣
    產物保險股份有限公司請領『殘廢給付』．．．受害人甲○○，中華民國八十九
    年七月十六日」（原審卷第七三頁參照），上開文件，均為上訴人所自行簽立，
    此為上訴人所不爭執。就前述文件參互比對，足認上訴人於和解當時，已知其所
    受身體障害達到殘障之程度，才會書立同意複檢聲明表明向被上訴人請領殘障給
    付。是以其和解書所載之「汽機車強制責任保險」，自包含依殘廢給付標準請領
    之強制汽車責任保險給付。上訴人未能舉證該和解有何得撤銷之事由，也未能舉
    證證明簽立同意複檢聲明書時有何意思表示錯誤之情事，並以此為攻防方法，自
    應受該和解契約、以及同意複檢聲明書記載之拘束。因之，上訴人主張其與訴外
    人張立道和解當時，並不知悉其之身體障害狀況，和解內容不及於強制汽車責任
    保險之殘廢給付等語，亦非可採。
六、至於上訴人聲請本院向財團法人亞東紀念醫院函查確定上訴人成殘日期之依據，
    及該院八十九年六月二十一日診斷證明書是否足以認定上訴人已殘廢。以證明上
    訴人於八十九年七月十六日和解時，不知悉殘障之事實已存在，及被上訴人給付
    訴外人張立道殘廢給付保險金屬違法給付之事實等語。因被上訴人依主管機關之
    授權，得由被上訴人審核認定上訴人之身體障害狀況是否達到殘障標準；且上訴
    人於和解當時已明知其身體障害狀況已達殘障程度均已如前述；且縱使八十九年
    六月二十一日診斷證明書無明確記載，也不能遽認上訴人無由其他途徑得知其身
    體受有殘障事實之可能。是以上訴人此一調查證據之聲請為不必要，爰不予調查
    。
七、綜上所述，本件上訴人主張均無可取，被上訴人抗辯則為可採信。從而，上訴人
    依強制汽車責任保險法第二十三條、第二十五條第一項第二款及強制汽車責任保
    險給付標準第三條第二項第九款等規定，請求被上訴人給付三十三萬元及自九十
    二年四月十日起至清償日止，按年息百分之五計算之利息，為無理由，不應准許
    ；其假執行之聲請亦失所附麗，應併予駁回。原審為上訴人敗訴之判決，及駁回
    其假執行之聲請，並無不合；上訴意旨指摘原判決不當，求予廢棄改判，為無理
    由，應予駁回。
八、兩造其餘攻擊防禦方法，核與判決之結果無影響，爰不逐一論駁，併此敘明。
九、據上論結，本件上訴為無理由，依民事訴訟法第四百三十六條之一第三項、第四
    百四十九條第一項、第七十八條，判決如主文。
中　　　華　　　民　　　國　　九十三　　年　　 五　　 月　　  六  　　日
                                民事第六庭審判長法  官　  林惠瑜
                                                法  官    姜悌文
                                                法  官    姚念慈
右為正本係照原本作成。
本判決不得上訴。
中　　　華　　　民　　　國　　九十三　　年　　 五　　 月　　  六  　　日
                                                書記官    朱俶伶
